臺灣高雄地方法院刑事判決　　　　　　100年度審易字第681號
公　訴　人　臺灣高雄地方法院檢察署檢察官
被　　　告　翁嘉娸
選任辯護人　吳春生律師
　　　　　　陳松甫律師
上列被告因違反毒品危害防制條例案件，經檢察官提起公訴（99
年度偵字第20338 號），本院依簡式審判程序審理，判決如下：
    主  文
翁嘉娸持有第三級毒品純質淨重二十公克以上，累犯，處有期徒
刑拾月，扣案如附表一所示之物均沒收銷燬之，扣案如附表二所
示之物均沒收之。
    事實及理由
一、翁嘉娸前因賭博案件，經本院以94年度簡字第924 號判處有
    期徒刑3 月確定，於民國95年3 月16日易科罰金執行完畢。
    詎猶不知悔悟，明知甲基安非他命、MDMA為為毒品危害防制
    條例第2 條第2 項第2 款明定之第二級毒品，依法不得持有
    ；而愷他命（即K 他命）為同條例第2 條第2 項第3 款所明
    文列管之第三級毒品，依法不得持有達純質淨重20公克以上
    ，仍基於持有第二級毒品甲基安非他命、MDMA、第三級毒品
    K 他命之犯意，於99年5 月21日21時許，在高雄縣鳳山市（
    改制為高雄市鳳山區○○○路與瑞隆路口鹽酥雞攤前，分別
    以新臺幣（下同）1 萬元、5 萬元之代價，向真實姓名年籍
    不詳綽號「阿明」之成年男子，同時購入如附表一所示含有
    第二級毒品甲基安非他命、MDMA成分之圓形錠劑共64顆（所
    含成分及檢驗前後淨重詳如附表一所示）、附表二所示之第
    三級毒品K 他命共5 包（含包裝袋5 只，檢驗前純質淨重共
    計328.897 公克，檢驗前後淨重詳如附表二所示）而非法持
    有之。嗣於99年5 月22日凌晨1 時許，在高雄市○○區○○
    路與忠孝路口，因駕駛車號8693-MJ 號自小客車未繫安全帶
    ，為警盤檢，並於翁嘉娸黑色側背包及駕駛座腳踏板上紅色
    紙袋內扣得上開其所持有之如附表一、二所示之毒品，始查
    悉上情。
二、本件被告翁嘉娸所犯係死刑、無期徒刑、最輕本刑為3 年以
    上有期徒刑以外之罪，其於準備程序中就被訴事實為有罪之
    陳述，經法官告知簡式審判程序之旨，並聽取公訴人、被告
    及辯護人之意見後，本院合議庭認為適宜而裁定由受命法官
    獨任進行簡式審判程序；又本件之證據調查，依刑事訴訟法
    第273 條之2 規定，不受同法第159 條第1 項、第161 條之
    2 、第161 條之3 、第163 條之1 及第164 條至第170 條規
    定之限制，均先予敘明。
三、上揭犯罪事實業據被告翁嘉娸坦承不諱，並有高雄市政府警
    察局保安大隊特勤中隊扣押筆錄、扣押物品目錄表、查獲現
    場及扣案物照片在卷可稽（見偵卷第23～26、35頁），復有
    附表一、二所示物品扣案可憑，而扣案物品經送鑑定後，分
    別檢驗出含有第二級毒品甲基安非他命、MDMA、第三級毒品
    K 他命成分，此有高雄市立凱旋醫院100 年1 月8 日濫用藥
    物成品檢驗鑑定書附卷為憑（見偵卷第81頁），足證附表一
    所示圓形藥錠劑共64顆確實含有第二級毒品成分，附表二所
    示白色結晶粉末共5 包均屬第三級毒品K 他命，且檢驗前純
    質淨重共為328.897 公克等情。從而，被告之任意性自白應
    堪採信。本案事證明確，被告上開犯行堪予認定，應依法論
    科。
四、甲基安非他命、MDMA均為毒品危害防制條例第2 條第2 項第
    2 款所規定之第二級毒品，K 他命則係同條項第3 款所規定
    之第三級毒品，依法均不得持有或持有達純質淨重20公克以
    上，是核被告翁嘉娸所為，係犯毒品危害防制條例第11條第
    2 項之持有第二級毒品罪、第5 項之持有第三級毒品純質淨
    重20公克以上罪。被告係以一行為同時購入如附表一、二所
    示之第二級、第三級毒品持有之，而觸犯上開2 罪名，為想
    像競合犯，依刑法第55條規定，應從一重論以毒品危害防制
    條例第11條第5 項之持有第三級毒品純質淨重20公克以上罪
    。又被告有犯罪事實欄所載之有期徒刑執行完畢之情形，此
    有臺灣高等法院被告前案紀錄表在卷可佐，其於徒刑執行完
    畢後，5 年之內故意再犯本件有期徒刑以上之罪，為累犯，
    應依法加重其刑。
五、爰審酌被告明知國家嚴格查緝毒品，猶非法持有第二級毒品
    及第三級毒品，且持有之第二級毒品檢驗前淨重共計17.681
    公克，持有之第三級毒品K 他命檢驗前總純質淨重更高達
    328.897 公克，數量甚鉅，已對社會治安造成潛在之危險；
    被告雖供稱購入扣案之毒品係為供己施用，且陳稱其2 、3
    天施用毒品1 次，1 次約施用含有MDMA等成份之搖頭丸5 、
    6 顆，K 他命約5 至10公克，其於查獲2 、3 天前此2 種毒
    品都有施用云云（見本院審易卷第26頁），然觀其查獲當日
    尿液檢驗報告，安非他命類藥物、MDMA類、愷他命類之檢驗
    結果均呈陰性，有其尿液採證代碼表、高雄市立凱旋醫院99
    年5 月26日濫用藥物尿液檢驗報告存卷可考（見偵卷第3 、
    4 頁），是被告此部分所辯難認為真實，可信度極低，惟因
    本案尚無其他佐證可資認定其有販賣或轉讓毒品之犯意，故
    認其係單純持有犯行，另念其犯後坦承犯行，態度尚佳，所
    持有毒品雖鉅但尚未流入社會，並未害及他人，所生危害程
    度有限，其於查獲時年紀尚輕且思慮未深，並衡酌其教育程
    度及家庭經濟狀況等一切情狀，量處如主文所示之刑，以資
    懲戒。
六、扣案如附表一所示之圓形藥錠劑共64顆，經送驗後，確含有
    第二級毒品甲基安非他命或MDMA成份，有上開高雄市立凱旋
    醫院濫用藥物成品檢驗鑑定書在卷可證，應依毒品危害防制
    條例第18條第1 項前段之規定，諭知沒收銷燬之。另扣案如
    附表二所示之白色結晶粉末共5 包，經鑑定後，均係第三級
    毒品K 他命無訛，同有上開高雄市立凱旋醫院濫用藥物成品
    檢驗鑑定書可參，而被告持有此純質凈重20公克以上第三級
    毒品之行為，既已構成刑事犯罪，該第三級毒品即屬不受法
    律保護之違禁物，應依刑法第38條第1 項第1 款之規定，宣
    告沒收；而盛裝該等K 他命之包裝袋共5 只，因無法與毒品
    完全析離且無析離實益，應視同毒品，一併宣告沒收。至毒
    品送驗耗損部分，既已滅失，爰均不宣告沒收，併此敘明。
據上論斷，應依刑事訴訟法第273 條之1 第1 項、第284 條之1
、第299 條第1 項前段，毒品危害防制條例第第11條第2 項、第
5 項、第18條第1 項前段，刑法第11條、第55條、第47條第1 項
、第38條第1 項第1 款，判決如主文。
本案經檢察官李英霆到庭執行職務。
中    華    民    國   100    年    4     月    21    日
                  刑事第十庭    法  官  王靖茹
以上正本證明與原本無異。
如不服本判決應於收受判決後10日內向本院提出上訴書狀，並應
敘述具體理由。其未敘述上訴理由者，應於上訴期間屆滿後20日
內向本院補提理由書(均須按他造當事人之人數附繕本)「切勿逕
送上級法院」。
中    華    民    國   100    年    4     月    21    日
                                書記官  張琇晴
附表一：
┌──┬──────┬────────┬───────────┐
│編號│  檢驗標的  │   所含成分     │      重量            │
├──┼──────┼────────┼───────────┤
│ 1  │藍色圓形錠劑│MDMA（即搖頭丸）│檢驗前淨重9.012公克、 │
│    │31顆        │K他命           │檢驗後淨重8.913公克。 │
├──┼──────┼────────┼───────────┤
│ 2  │淺綠色圓形錠│甲基安非他命    │檢驗前淨重2.37公克、  │
│    │劑10顆      │MDMA            │檢驗後淨重2.237公克。 │
│    │            │咖啡因          │                      │
├──┼──────┼────────┼───────────┤
│ 3  │米白色圓形錠│MDMA            │檢驗前淨重5.425公克、 │
│    │劑19顆      │K他命           │檢驗後淨重5.242公克。 │
├──┼──────┼────────┼───────────┤
│ 4  │米白色圓形錠│MDMA            │檢驗前淨重0.874公克、 │
│    │劑4顆       │                │檢驗後淨重0.739公克。 │
├──┼──────┼────────┼───────────┤
│總計│圓形錠劑共64│                │檢驗前淨重共17.681公克│
│    │顆          │                │檢驗後淨重共17.131公克│
└──┴──────┴────────┴───────────┘
附表二：
┌──┬──────┬────────┬───────────┐
│編號│  檢驗標的  │    所含成分    │      純質淨重        │
├──┼──────┼────────┼───────────┤
│ 1  │白色結晶粉末│K他命           │檢驗前淨重99.45公克、 │
│    │1包         │                │檢驗後淨重99.42公克。 │
│    │            │                │檢驗前總純質淨重約    │
│    │            │                │65.787公克。          │
├──┼──────┼────────┼───────────┤
│ 2  │白色結晶粉末│K他命           │檢驗前淨重99.51公克、 │
│    │1包         │                │檢驗後淨重99.48公克。 │
│    │            │                │檢驗前總純質淨重約    │
│    │            │                │67.2公克。            │
├──┼──────┼────────┼───────────┤
│ 3  │白色結晶粉末│K他命           │檢驗前淨重99.37公克、 │
│    │1包         │                │檢驗後淨重99.34公克。 │
│    │            │                │檢驗前總純質淨重約    │
│    │            │                │64.899公克。          │
├──┼──────┼────────┼───────────┤
│ 4  │白色結晶粉末│K他命           │檢驗前淨重99.38公克、 │
│    │1包         │                │檢驗後淨重99.35公克。 │
│    │            │                │檢驗前總純質淨重約    │
│    │            │                │66.386公克。          │
├──┼──────┼────────┼───────────┤
│ 5  │白色結晶粉末│K他命           │檢驗前淨重99.53公克、 │
│    │1包         │                │檢驗後淨重99.5公克。  │
│    │            │                │檢驗前總純質淨重約    │
│    │            │                │64.625公克。          │
├──┼──────┼────────┼───────────┤
│總計│            │                │檢驗前總純質淨重共為  │
│    │            │                │328.897公克           │
└──┴──────┴────────┴───────────┘
附錄本案論罪科刑法條：
〈毒品危害防制條例第11條〉
持有第一級毒品者，處 3 年以下有期徒刑、拘役或新臺幣 5 萬
元以下罰金。
持有第二級毒品者，處 2 年以下有期徒刑、拘役或新臺幣 3 萬
元以下罰金。
持有第一級毒品純質淨重十公克以上者，處 1 年以上 7 年以下
有期徒刑，得併科新臺幣 1 百萬元以下罰金。
持有第二級毒品純質淨重二十公克以上者，處 6 月以上 5 年以
下有期徒刑，得併科新臺幣 70 萬元以下罰金。
持有第三級毒品純質淨重二十公克以上者，處 3 年以下有期徒
刑，得併科新臺幣 30 萬元以下罰金。
持有第四級毒品純質淨重二十公克以上者，處 1 年以下有期徒
刑，得併科新臺幣 10 萬元以下罰金。
持有專供製造或施用第一級、第二級毒品之器具者，處 1 年以
下有期徒刑、拘役或新臺幣 1 萬元以下罰金。